# ADROALDO DE CÉSARO

( <u>dcsaro@hotmail.com</u> ) Telefones: (11) 97965-7269 / (47) 3425-7096 (residencial)

Brasileiro, casado, com mais de 25 anos de experiência atuando em empresas de médio e grande porte nos segmentos industriais e de serviços, tendo um perfil profissional caracterizado pela facilidade no relacionamento com equipes (superiores, comandados e usuários), disposição e capacidade de súbito aprendizado, disponibilidade e interesse em adquirir e transmitir conhecimento, assim como facilidade em delegar ou assumir atividades, com responsabilidade, organização e envolvimento profissional.

## Formação Acadêmica

- ➤ Mestrado em Administração Esag (Udesc)
- > MBA em Administração Global Universidade Independente de Portugal (UnI)
- Especialização em Engenharia de Produção Udesc
- Administração de Empresas Univille

## **Principais Realizações:**

Posição: Consultoria/Analista de Suporte

- ✓ Consultoria na área de gestão de materiais;
- ✓ Mapeamento de processos, criação de diagnósticos e fluxos propostos na área de gestão materiais e produção.
- ✓ Implantação de sistema de informação (ERP) Oracle EBS (definição, de regras e processos de negócio, definição das parametrizações necessárias (perfis, flexfields, responsabilidades);
- ✓ Responsável pela migração da R11 para R12 dos módulos de PO, INV e RI.
- ✓ Desenvolvimento, Preparação e aplicação de treinamentos nos módulos de PO, Sourcing, INV e Avaliação de Fornecedores, utilizando a ferramenta UPK;
- ✓ Implantação de sistema de informação (ERP) Datasul EMS;
- ✓ Auditorias de produtos;
- ✓ Homologação de requisitos de projetos em desenvolvimento;
- ✓ Desenvolvimento e execução de cenários de testes.
- ✓ Participação do "Projeto de Testes" da Datasul que envolve a reestruturação dos processos das áreas: "Assistência Técnica" e "Desenvolvimento".

Posição: Assistente de Vendas

✓ Gerenciamento e vendas para uma carteira de clientes e apoio aos vendedores externos.

Posição: Assistente de Planejamento

- ✓ Estudo, planejamento e controle da produção de produtos acabados e semi-acabados e matérias primas.
- ✓ Manutenção dos níveis ótimos de produtos no estoque.
- ✓ Acompanhamento e negociações com áreas de vendas.

Posição: Analista de Materiais

✓ Implementação da metodologia de classificação e codificação de materiais.

Posição: Supervisor de Produção.

✓ Administração e supervisão na área produtiva, com envolvimento em negociações de produção, com as áreas de planejamento e controle de produção, controle de estoques desenvolvimento de produtos e recursos humanos.

# Experiência Profissional

#### Bertini do Brasil SA

✓ Consultor de negócio e Produto (Agosto 2014 – Maio 2016).

#### **Ninecon Consultores Associados**

✓ Consultor de negócio e Produto (Julho 2013 – Agosto 2014).

#### **Walar IT Business**

✓ Consultor de negócio e Produto (Dezembro 2010 – Atual).

## Aporte Gestão Empresarial e TI (Implantação Oracle-EBS)

✓ Consultor de negócio e Produto (Setembro 2008 – Dezembro 2010)

#### Datasul Santa Catarina (Franquia de Implantação Datasul)

✓ Consultor de negócio e Produto (Julho 2006 – Setembro 2008)

## Logistics Solutions Ltda (Franquia de Desenvolvimento Datasul)

✓ Analista de Suporte / Consultor de negócio (Outubro 1999 - Junho2006)

# Datasul S.A. (Junho 1995 a Outubro 1999)

Analista de Suporte (Junho 1995 - Setembro 1999)

#### Ciser Parafuso e Porcas (Janeiro 1995 – Maio 1995)

✓ Assistente de Vendas.

## Tubos e Conexões Tigre. (Junho 1990 Outubro 1994)

- ✓ Analista de Planejamento Produção (Maio 1994 Outubro 1994)
- ✓ Analista de Materiais (Abril 1991 Abril 1994)

# Whirlpool S/A (Consul) Janeiro 1986 a Maio 1989

Supervisor de Produção.

## Experiência Acadêmica.

# Associação Catarinense de Ensino (ACE) Março 1997 a Dez 2008

- Professor titular da cadeira de Sistemas de Informação;
- Professor titular da cadeira de TGA.

### Universidade do Estado de Santa Catarina - Joinville Março 2001 - Dezembro 2004

- Professor titular da cadeira de Compras
- Professor titular da cadeira de Controle da Qualidade
- Professor cadeira de Controle de Estoques

#### Cursos

Megatendência e Colaboração – Universidade da Distribuição (UND)

- > Gestão de Estoque na cadeia de suprimentos Coppead UFRJ
- Desenvolvimento de Equipe/Profissional Empreendedor Dimensão Empresarial
- ➤ MRP II Buker Brasil
- ➤ Logística Integrada IMAM
- Administração de Materiais IMAM
  Administração de Materiais CTIJ
- Planejamento Programação Controle da Produção SENAI